【裁判字號】    98,抗,265
【裁判日期】    981228
【裁判案由】    選任臨時管理人
【裁判全文】
臺灣臺中地方法院民事裁定               98年度抗字第265號
再 抗告 人    甲○○
上列再抗告人因財園投資有限公司聲請選任林園國際股份有限公
司臨時管理人事件，對於民國98年9月10日本院民事庭所為之裁
定（98年度聲字第518號）提起抗告，經本院合議庭於民國98年1
1月26日裁定駁回，再抗告人不服，提起再抗告，本院裁定如下
：
    主  文
再抗告駁回。
再抗告程序費用由再抗告人負擔。
    理    由
一、按抗告法院之裁定，以抗告不合法而駁回者，不得再為抗告
    。但得向原法院提出異議。前項異議，準用民事訴訟法第48
    4條第2項及第3項之規定。除前2項之情形外，對於抗告法院
    之裁定再為抗告，僅得以其適用法規顯有錯誤為理由，並經
    原法院之許可者為限。前項許可，以原裁定所涉及之法律見
    解具有原則上重要性者為限，非訟事件法第45條第1至4項定
    有明文。此再抗告，為裁判之原法院認為不應許可者，應以
    裁定駁回其再抗告，非訟事件法第45條第5項準用民事訴訟
    法第436條之3第3項規定甚明。所謂適用法規顯有錯誤，係
    指確定裁判違背法規或現存判例解釋。至於原第二審裁定認
    定事實錯誤或就當事人提出之事實或證據，疏於調查或漏未
    斟酌，則僅生認定事實不當、調查證據欠周或判決不備理由
    之問題，即非適用法規顯有錯誤，不得為抗告理由（最高法
    院63年台上字第880號與80年台上字第1326號判例及87年度
    台簡上字第46號與93年度台簡抗第19號判決參照）。而所謂
    原則上之重要性者，係指該再抗告事件所涉及之法律問題，
    意義重大而有加以闡釋之必要者而言。是當事人對於抗告法
    院之裁定再為抗告，須對於該裁定有如何適用法規顯有錯誤
    情形，為具體之指摘。否則，其再抗告自難認為合法。
二、本件再抗告人抗告意旨略以：財園投資有限公司（下稱財園
    公司）前以林園國際股份有限公司（下稱林園公司）股東身
    份，向本院聲請選任林園公司之臨時管理人，本院雖選任乙
    ○○為臨時管理人，惟乙○○並未實質經營林園公司，僅為
    人頭股東，已據其在本院98年度重訴字第423號返還股權事
    件審理時證述在案，且乙○○經營公司故意一再以不實之事
    由阻擾再抗告人參加股東會，例如會議地點不在公司辦公室
    ，而改在須通過保全警衛始可進入之私人住宅，又股東會之
    召集，未於20日前通知身為股東之再抗告人，且於再抗告人
    按時出席時，乙○○竟以不實之理由取消股東大會，嗣後更
    不再通知開會，以致造成林園公司董監事被解任，故原裁定
    以乙○○實務經驗豐富，與事實不符，爰提起再抗告，並廢
    棄原裁定，及指定再抗告人為臨時管理人等語。
三、經查，再抗告人提起本件再抗告，核其抗告狀所載內容，僅
    係表明乙○○係人頭股東，且就股東會召集程序上之違法與
    不為召集，而未具體說明原裁定有何適用法規顯有錯誤之情
    事，尤難謂該裁定涉及之法律見解具有原則上之重要性，揆
    諸首揭說明，再抗告人提起本件再抗告，自非合法，不應許
    可。
四、據上論結，本件再抗告不合法，依非訟事件法第45條第5項
    、第21條第2項，民事訴訟法第436條之3第3項、第78條，裁
    定如主文。
中    華    民    國    98    年    12    月    28    日
                  民事第四庭    審判長法  官   楊國精
                                      法  官   王金洲
                                      法  官   黃文進
上正本係照原本作成。
本裁定得逕向最高法院提起抗告（非訟事件法第45條第5項準用
民事訴訟法第436條之3第4項），並須附繕本一份及繳納抗告裁
判費新臺幣1,000元。
中    華    民    國    98    年    12    月    28    日
                                      書記官   廖春玉

司法院資訊處製作；財團法人民間司法改革基金會備份。
